【裁判字號】    98,易,1473
【裁判日期】    981117
【裁判案由】    竊盜
【裁判全文】
臺灣臺南地方法院刑事判決              98年度易字第1473號
公  訴  人  臺灣臺南地方法院檢察署檢察官
被      告  戊○○
            甲○○
上列被告等因竊盜案件，經檢察官提起公訴（98年度偵字第1178
8號、第14714號），被告等就被訴事實均為有罪之陳述，本院經
改行簡式審判程序，判決如下：
    主  文
戊○○各犯如附表所示之罪，均累犯，各處如附表所示之宣告刑
。應執行有期徒刑壹年陸月。
甲○○各犯如附表所示之罪，均累犯，各處如附表所示之宣告刑
。應執行有期徒刑壹年陸月。
    事  實
一、戊○○前因竊盜案件，經本院以九十五年度易字第一一六二
    號判處有期徒刑七月確定，於民國九十七年八月二十五日縮
    刑期滿執行完畢。甲○○前因違反毒品危害防制條例案件，
    經本院以九十四年度訴字第七五五號判處有期徒刑一年二月
    確定，甫於九十五年十月二十九日縮刑期滿執行完畢。
二、詎戊○○、甲○○二人猶不知悔改，竟共同基於意圖為自己
    不法所有之犯意聯絡，於如附表所示之時間、地點，以如附
    表所示之方式，共同竊得如附表所示各被害人之財物。嗣於
    九十八年六月三十日八時許，為警查獲戊○○、甲○○前往
    臺南縣永康市○○路一六五號，出售如附表編號三所示竊得
    之白鐵鋼條；另於九十八年十月五日二十二時四十五分許，
    為警在臺南縣龍崎鄉石嘈村三拋崙之產業道路附近，查獲戊○○駕駛如附表編號四所示竊得之自用小貨車搭載甲○○，
    始知上情。嗣戊○○、甲○○二人就如附表編號一、二之部
    分，於刑事追訴機關發覺前，均主動申告自己尚未被發覺之
    犯罪行為，並表示願接受裁判。
三、案經臺南縣警察局新化分局、臺南縣警察局永康分局分別報
    告臺灣臺南地方法院檢察署檢察官偵查起訴。
    理  由
一、本件係經被告戊○○、甲○○二人於本院當庭均表示認罪，
    而以簡式審判程序加以審理，有本院九十八年十一月十二日
    準備程序筆錄及審判筆錄附卷足憑，則依據刑事訴訟法第二
    百七十三條之二、第一百五十九條第二項之規定，不適用傳
    聞法則有關限制證據能力之相關規定。
二、查上開犯罪事實，業據被告戊○○、甲○○於檢察官偵查中
    及本院審理時均坦承不諱，核與證人即被害人乙○○、王峻
    、丁○○、丙○○及證人即資源回收業者葉金城於警詢之
    證述相符，並有照片十七幀、贓物認領保管單二紙及臺南縣
    警察局車輛尋獲電腦輸入單一紙附卷可稽（分見南縣化警偵
    字第○九八一○○○四九九號卷第二二、二四至三十頁；南
    縣歸警偵字第○九八一○○二二一三號卷第二四、二六、二
    九頁）。茲互核上開物證與被告戊○○、甲○○二人之自白
    相符，被告戊○○、甲○○二人之自白堪以採信。是本件事
    證明確，被告戊○○、甲○○二人上開竊盜之犯行，洵堪認
    定。
三、按刑法第三百二十一條第一項第三款之攜帶兇器竊盜罪，係
    以行為人攜帶兇器竊盜為其加重條件，此所謂兇器，其種類
    並無限制，凡客觀上足對人之生命、身體、安全構成威脅，
    具有危險性之兇器均屬之，且祇須行竊時攜帶此種具有危險
    性之兇器為已足，並不以攜帶之初有行兇之意圖為必要（最
    高法院七十九年度臺上字第五二五三號判例意旨可資參照）
    。查本件被告戊○○犯如附表編號一所示之竊盜犯行時，其
    所使用之大電剪及活動扳手，客觀上既具有危險性，且質地
    堅硬，足以傷害人之身體及危害人之生命，顯具危險性，均
    應認係屬凶器。次按，刑法第三百二十一條條第一項第二款
    所謂「其他安全設備」，指門扇牆垣以外，依通常觀念足認
    防盜之一切設備而言，如電網、門鎖以及窗戶等（最高法院
    五十五年臺上字第五四七號判例意旨可資參照）。查被告戊○○、甲○○犯如附表編號二所示之犯行時，其二人係翻越
    養雞場外之圍籬而進入養雞場，客觀上足認該圍籬為防盜之
    設備，故其二人就如附表編號二所示之犯行，為屬踰越安全
    設備竊盜之行為。
四、核被告戊○○、甲○○二人所為，就如附表編號一所示之犯
    行均係犯刑法第三百二十一條第一項第二、三款之攜帶兇器
    毀壞安全設備竊盜罪；就如附表編號二所示之犯行，均係犯
    刑法第三百二十一條第一項第二款之踰越安全設備竊盜罪；
    就如附表編號三、四所示之犯行，均係犯刑法第三百二十條
    第一項之竊盜罪。被告戊○○、甲○○就如附表所示之各罪
    ，均有犯意之聯絡，及行為之分擔，均應論以共同正犯。被
    告戊○○、甲○○所犯如附表所示之各罪，犯意各別，行為
    互殊，應予分論併罰。又被告戊○○、甲○○分別有如事實
    欄一所載之罪刑及執行紀錄，渠等分別於九十七年八月二十
    五日、九十五年十月二十九日執行完畢，此有臺灣高等法院
    被告前案紀錄表二份在卷可按，渠等於前開有期徒刑執行完
    畢後，五年內故意再犯本件有期徒刑以上之各罪，均為累犯
    ，各應依刑法第四十七條第一項規定加重其刑。被告二人就
    如附表編號一、二之部分，係對於未發覺之罪自首而受裁判
    ，均依刑法第六十二條前段規定，減輕其刑，並就附表編號
    一、二之部分，均依刑法第七十一條第一項規定先加重後減
    輕之。爰審酌被告戊○○、甲○○二人均正值壯年，四肢健
    全，具有完全謀生能力，不思以正當途徑賺取生活所需，竟
    圖不勞而獲，無視他人所有權之觀念，竊盜他人財物而變賣
    花用，及其二人犯罪之動機、目的、手段，並二人犯後均坦
    承犯行，態度尚稱良好等一切情狀，各量處如附表所示之宣
    告刑，並分別定其應執行之刑，以資懲儆。被告戊○○於行
    竊時攜帶之活動扳手一支，於日常生活中尚有正當之用途，
    且未據扣案，未免日後執行之困難，爰不予宣告沒收；又被
    告戊○○於行竊時所使用之大電剪係於現場所竊盜，亦據共
    同被告甲○○供述在卷，非屬被告二人所有，亦不予宣告沒
    收，併此敘明。
據上論斷，依刑事訴訟法第二百七十三條之一第一項、第二百九
十九條第一項前段，刑法第二十八條、第三百二十條第一項、第
三百二十一條第一項第二款、第三款、第四十七條第一項、第六
十二條前段、第五十一條第五款，刑法施行法第一條之一，判決
如主文。
本案經檢察官孫昱琦到庭執行職務。
中    華    民    國    98    年    11    月    17    日
                  刑事第十三庭  法  官  徐文瑞
以上正本證明與原本無異。
如不服本判決應於收受本判決後10日內向本院提出上訴書狀，並
應敘述具體理由。其未敘述上訴理由者，應於上訴期間屆滿後20
日內向本院補提理由書狀（均須按他造當事人之人數附繕本）「
切勿逕送上級法院」。
                                書記官  何小玉
中    華    民    國    98    年    11    月    17    日
附表：
┌─┬────┬─────┬─────────┬───┬───────┬──────────┐
│編│犯罪時間│犯罪地點  │犯罪方式          │被害人│所得財物      │所犯罪名及宣告刑    │
│號│(民國)  │          │                  │      │              │                    │
├─┼────┼─────┼─────────┼───┼───────┼──────────┤
│一│98年6月 │臺南縣關廟│戊○○、甲○○二人│乙○○│三角鐵300支、 │戊○○共同攜帶兇器、│
│  │10日17時│鄉○○○段│共同前往現場，由羅│      │發電機1臺、水 │毀壞安全設備竊盜罪，│
│  │        │之倉庫    │青春先以攜帶之活動│      │龜4臺、打碎機 │累犯，處有期徒刑玖月│
│  │        │          │扳手毀壞倉庫外之圍│      │2支、電鑽3支、│。甲○○共同攜帶凶器│
│  │        │          │籬，竊得大電剪一支│      │吊磚機1臺、電 │、毀壞安全設備竊盜罪│
│  │        │          │後，再由戊○○持該│      │纜線2條、螺絲 │，累犯，處有期徒刑玖│
│  │        │          │電剪剪斷倉庫內之貨│      │40箱、H鋼鐵55 │月                  │
│  │        │          │櫃鎖頭後，二人共同│      │塊            │                    │
│  │        │          │進入該貨櫃行竊得手│      │              │                    │
├─┼────┼─────┼─────────┼───┼───────┼──────────┤
│二│98年6月 │臺南縣左鎮│戊○○、甲○○踰越│王峻│飼料桶5個     │戊○○共同踰越安全設│
│  │15日凌晨│鄉秀才園旁│養雞場外之圍籬後，│      │              │備竊盜罪，累犯，處有│
│  │2時     │之養雞場  │進入該養雞場行竊得│      │              │期徒刑捌月。        │
│  │        │          │手                │      │              │甲○○共同踰越安全設│
│  │        │          │                  │      │              │備竊盜罪，累犯，處有│
│  │        │          │                  │      │              │期徒刑捌月。        │
├─┼────┼─────┼─────────┼───┼───────┼──────────┤
│三│98年6月 │臺南縣左鎮│戊○○、甲○○徒手│丁○○│白鐵鋼條共62公│戊○○共同竊盜，累犯│
│  │30日凌晨│鄉榮和村68│行竊得手          │      │斤            │，處有期徒刑月。  │
│  │3時     │之6號     │                  │      │              │甲○○共同竊盜，累犯│
│  │        │          │                  │      │              │，處有期徒刑月。  │
├─┼────┼─────┼─────────┼───┼───────┼──────────┤
│四│98年9月 │臺南市國民│戊○○、甲○○至左│丙○○│3201-SV號自用 │戊○○共同竊盜，累犯│
│  │9日17時 │路270巷47 │列地點後，以自備之│      │小貨車        │，處有期徒刑月。  │
│  │        │號對面之人│鑰匙，竊取丙○○所│      │              │甲○○共同竊盜，累犯│
│  │        │行道      │有之3201-SV號自用 │      │              │，處有期徒刑月。  │
│  │        │          │小貨車得手        │      │              │                    │
└─┴────┴─────┴─────────┴───┴───────┴──────────┘
附錄本案所犯法條全文
中華民國刑法第320條
意圖為自己或第三人不法之所有，而竊取他人之動產者，為竊盜
罪，處5  年以下有期徒刑、拘役或 5 百元以下罰金。
意圖為自己或第三人不法之利益，而竊佔他人之不動產者，依前
項之規定處斷。
前二項之未遂犯罰之。
中華民國刑法第321條
犯竊盜罪而有左列情形之一者，處 6 月以上、 5 年以下有期徒
刑：
一、於夜間侵入住宅或有人居住之建築物、船艦或隱匿其內而犯
    之者。
二、毀越門扇、牆垣或其他安全設備而犯之者。
三、攜帶兇器而犯之者。
四、結夥三人以上而犯之者。
五、乘火災、水災或其他災害之際而犯之者。
六、在車站或埠頭而犯之者。
前項之未遂犯罰之。

司法院資訊處製作；財團法人民間司法改革基金會備份。
